【裁判字號】    98,交易,10
【裁判日期】    980326
【裁判案由】    過失傷害
【裁判全文】
臺灣屏東地方法院刑事判決              98年度交易字第10號
公  訴  人  臺灣屏東地方法院檢察署檢察官
被      告  甲○○
                    （另案
上列被告因過失傷害案件，經檢察官提起公訴（97年度調偵字第
255 號），茲因被告就被訴事實為有罪之陳述，經告知簡式審判
程序意旨並聽取公訴人及被告之意見後，本院裁定依簡式審判程
序審理，判決如下：
    主      文
甲○○因過失傷害人，處有期徒刑肆月，如易科罰金，以新臺幣
壹仟元折算壹日。
    事      實
一、甲○○於民國97年7 月8 日晚間7 時許，駕駛原配屬車牌KC
    -2916 號，因逾期經註銷而未懸掛車牌之自用小客車，由南
    往北沿屏東縣內埔鄉○○村○○路行經該路278 號建物前，
    於路旁稍作暫停後欲迴轉進入對向車道行駛，本應注意汽車
    迴車前，應暫停並顯示左轉燈光或手勢，看清無來往車輛，
    並注意行人通過，始得迴轉，而依當時情形為雨天夜晚，有
    路燈照明，視線、視距良好，現場為柏油鋪設之村里道路，
    路面濕潤，無施工、無缺陷、無障礙物，亦無其他不能注意
    情事，竟疏未注意，不待往來雙向無車即貿然自路旁起駛進
    行迴轉，旋於迴轉至半而將車輛打橫於車道中等候對向直行
    車通過時，適同向後方有未考領駕駛執照之黃雅婷駕駛車牌
    號碼763-CDU 號重型機車，搭載乘客吳麗英，由南往北沿南
    寧路慢車道行經該處，因閃避不及而撞擊甲○○所駕上開自
    用小客車左後車身致人車倒地，機車乘客吳麗英因而受有頭
    部外傷併腦震盪、頭皮血腫、頭皮撕裂、顏面撕裂、背部挫
    傷、左足擦挫傷、左側恥骨骨折等傷害（另黃雅婷受傷部分
    未據告訴），嗣甲○○於肇事後仍留在現場，並於警員到場
    處理時自首而接受裁判。
二、案經吳麗英訴由臺灣屏東地方法院檢察署檢察官偵查起訴。
    理      由
一、訊據被告甲○○於本院審理時，對其前揭時地駕駛自用小客
    車，未待雙向均無來車即貿然迴轉，旋因迴轉過程中將車輛
    打橫於車道以等候對向車輛通過時，為後方駛來之機車撞及
    ，致機車乘客即告訴人吳麗英因人車倒地而受有前開傷害等
    情，均自白不諱，核與證人即告訴人吳麗英、證人即機車騎
    士黃雅婷於警詢中陳述之事發情節大致相符，並有道路交通
    事故調查報告(一)、(二)表、現場圖、驗傷診斷證明、現場及車
    損照片20幀在卷可稽，堪信為真。按汽車迴車前，應暫停並
    顯示左轉燈光或手勢，看清無來往車輛，並注意行人通過，
    始得迴轉，道路交通安全規則第106 條第5 款定有明文，此
    為被告甲○○於前揭時地駕駛汽車上路行駛時所應知悉並注
    意者，而依當時情形為雨天夜晚，有路燈照明，視線、視距
    良好，現場為柏油鋪設之村里道路，路面濕潤，無施工、無
    缺陷、無障礙物，亦無其他不能注意情事，乃被告甲○○竟
    疏未注意，不待往來雙向無車即貿然自路旁起駛進行迴轉，
    以致於迴轉中因等候對向直行車輛通過而將車輛打橫停置於
    車道時，為後方駛來機車所撞及而發生事故，是被告甲○○
    前開駕駛作為，顯有過失。又告訴人吳麗英係因本件事故倒
    地而受有頭部外傷併腦震盪、頭皮血腫、頭皮撕裂、顏面撕
    裂、背部挫傷、左足擦挫傷、左側恥骨骨折等傷害，有驗傷
    診斷證明附卷可憑，是被告甲○○前揭過失行為與告訴人受
    傷之結果間，顯有相當因果關係，堪予認定。本件被告犯罪
    事證已臻明確，應依法論科。
二、核被告甲○○所為，係犯刑法第284 條第1 項過失傷害罪。
    又被告犯罪後仍留在現場，並向到場處理之警員自首而接受
    裁判，此觀卷附屏東縣警察局道路交通事故當事人登記聯單
    意旨及簽名自明，係於犯罪未經發覺前，自動向司法警察機
    關自首而接受裁判，並依刑法第62條前段規定減輕其刑。爰
    審酌被告甲○○為59年2 月21日出生、受有高職畢業教育程
    度、種植檳榔為業之人，有年籍等資料附卷可參，並據其在
    本院審理時自陳在卷，本件犯罪時年38歲，前有毒品、竊盜
    、偽造有價證券、藏匿人犯、違反動產擔保交易法等多筆犯
    罪經法院判刑確定之紀錄，有臺灣高等法院被告前案紀錄表
    及臺灣屏東地方法院檢察署刑案資料查註紀錄表各1 份在卷
    可按，素行非佳，並考量本件於雨天夜間，在頗有人車往來
    之村里道路上駕車貿然迴轉肇事之過失情節，造成被害人身
    體受傷之程度，及其犯罪後，於本院審理時終能坦認犯行，
    犯後態度尚可，然終未能與被害人達成和解以彌補行為所生
    損害等一切情狀，量處如主文所示之刑，又審酌其年齡、職
    業、收入、社會地位等節，並諭知易科罰金之折算標準如主
    文所示，以資儆懲。
據上論斷，應依刑事訴訟法第273 條之1 第1 項、第299 條第1
項前段，刑法第284 條第1 項、第62條前段、第41條第1 項前段
，刑法施行法第1 條之1 ，判決如主文。
本案經檢察官簡志祥到庭執行職務
中    華    民    國    98    年    3     月    26    日
                    交通法庭    法  官  陳松檀
以上正本證明與原本無異。
如不服本判決應於收受本判決送達後十日內向本院提出上訴書狀
，其未敘述上訴理由者，應於上訴期間屆滿後二十日內向本院補
提理由書狀（均須按他造當事人之人數附繕本）「切勿逕送上級
法院」。
中    華    民    國    98    年    3     月    26    日
                                書記官  黃佳惠
附錄本判決論罪科刑法條全文
中華民國刑法第284條
（過失傷害罪）
因過失傷害人者，處6 月以下有期徒刑、拘役或5 百元以下罰金
，致重傷者，處1 年以下有期徒刑、拘役或5 百元以下罰金。
從事業務之人，因業務上之過失傷害人者，處1 年以下有期徒刑
、拘役或1 千元以下罰金，致重傷者，處3 年以下有期徒刑、拘
役或2 千元以下罰金。


司法院資訊處製作；財團法人民間司法改革基金會備份。
